臺灣新竹地方法院民事判決
109年度勞訴字第54號
原      告  余有城
            李秋英
訴訟代理人  蔡浩適律師
複  代理人  陳彥汝律師
被      告  豪軒飲食店

兼
法定代理人  李國瑋
被      告  李碩基
            李連基
上二人共同
訴訟代理人  李國瑋
上列當事人間請求損害賠償事件，本院於110年2月2日言詞辯論
終結，判決如下：
    主  文
被告應連帶給付原告新臺幣參拾萬參仟元，及被告豪軒飲食店、
李國瑋、李碩基均自民國一○九年十月一日起、被告李連基自民
國一○九年十月六日起，均至清償日止，按年息百分之五計算之
利息。
原告其餘之訴駁回。
訴訟費用由被告連帶負擔五分之二，餘由原告負擔。
本判決第一項得假執行。但被告如以新台幣參拾萬參仟元為原告
供擔保後，得免為假執行。
原告其餘假執行之聲請駁回。
    事實及理由
壹、程序部分：
一、按訴狀送達後，原告不得將原訴變更或追加他訴，但被告同
    意、請求之基礎事實同一、擴張或減縮應受判決事項之聲明
    、不甚礙被告之防禦及訴訟之終結者，不在此限；又被告於
    訴之變更或追加無異議，而為本案言詞辯論者，視為同意變
    更或追加，民事訴訟法第255條第1項第1、2、3、7款、第2
    項分別定有明文。本件原告起訴時，原主張請求因被告豪軒
    飲食店未替其雇用之員工即原告之子余佳軒投保，以致余佳
    軒於民國109年3月22日意外事故死亡時，原告未能依勞工保
    險條例請求之死亡給付之損害、短少退休金共新臺幣（下同
    ）781,134元，及自起訴狀繕送達翌日起算之法定遲延利息
    ，嗣於訴訟進行中，追加請求被告豪軒飲食店所短付余佳軒
    生前之工資及未休特休假之薪資補償，並經多次變更請求金
    額後，最後減縮其請求金額為346,938元，及自原告訴之追
    加狀繕本送達被告翌日起算之法定遲延利息（見本院卷第9-
    11頁、第211、229頁）。核原告所為之變更、追加係本於同
    一之基礎事實，及縮減應受判決事項聲明，且並不甚礙被告
    之防禦及訴訟之終結，復為被告於訴之變更、追加無異議，
    而為本案之言詞辯論，揆諸前開規定，核無不合，應予准許
    ，合先敘明。
二、被告未於最後言詞辯論期日到場，核無民事訴訟法第386條
    各款所列情形，爰依原告之聲請，由其一造辯論而為判決。
貳、實體部分：
一、原告主張：
㈠、緣原告之子余佳軒生前自108年4月23日起受雇於被告豪軒飲
    食店，約定每月薪資3萬元，而被告豪軒飲食店係雇用5人以
    上員工之餐館店，却違反勞工保險條例第6條第1項、第10條
    第1項之規定，於余佳軒在職期間，未為其投保勞工保險，
    嗣余佳軒於109年3月22日3時23分許因意外事故而死亡，因
    余佳軒未有勞工保險，致支出余佳軒喪葬費之原告，無法依
    勞工保險條例第63條第1項、第63條之2第1項第1款之規定，
    領取余佳軒死亡之以其每月薪資3萬元共10個月計算之喪葬
    津貼303,000元，而受有該金額之損害。且被告豪軒飲食店
    於余佳軒在職期間，即自108年4月23日起至109年3月21日止
    （即余佳軒死亡前一日），亦未按月依法為余佳軒提繳勞工
    退休金合計19,938元至其個人退休金專戶，致原告亦受有於
    余佳軒死亡時，無法領取上開19,938元退休金之損害，爰此
    ，被告豪軒飲食店亦已對原告成立民法第184第1項前段、第
    2項前段之侵權行為。又余佳軒係任職至109年3月21日，然
    被告豪軒飲食店就余佳軒109年3月份之薪資卻未對原告結算
    給付，因余佳軒該月之薪資為21,000元（即30000元÷30日×2
    1日＝21,000元），故原告得以余佳軒之繼承人身分向被告豪
    軒飲食店請求短少給付之薪資21,000元。又余佳軒任職於被
    告豪軒飲食店期間雖未滿一年，但依勞動基準法之規定仍應
    給予其3日之特休假，而余佳軒從未請過特休假，故原告得
    以余佳軒之繼承人身分，向被告豪軒飲食店請求給付余佳軒
    未休之特休假工資3,000元（即30000元÷30日×3＝3000元），
    合計原告得向被告豪軒飲食店請求346,938元。
㈡、被告豪軒飲食店為被告李國瑋、李碩基、李連基等3人（下稱
    被告3人）合夥經營之事業，而被告豪軒飲食店已無任何財
    產或存款，堪認被告3人之合夥財產已不足清償合夥之債務
    ，故依民法第681條之規定，被告3人應與被告豪軒飲食店負
    連帶賠償責任。爰原告就上開以喪葬津貼303,000元計算之
    損害，擇一依勞工保險條例第72條第1項、民法第184條第1
    項前段、第2項前段之規定，就被告豪軒飲食店未提繳余佳
    軒勞工退休金19,938元之損害，擇一依勞工退休金條例第31
    條第1項、民法第184條第1項前段、第2項前段，就被告豪軒
    飲食店積欠之工資21000元、特休未休薪資補償3000元，各
    依繼承及勞動基準法（下稱勞基法）第22條、第38條第1項
    第2款、第4項前段之規定，並民法第681條之規定，訴請被
    告連帶給付予原告。並聲明：１、被告應連帶給付原告346,9
    38元，及自訴之追加狀繕本送達被告之翌日起，至清償日止
    ，按年息百分之5計算之利息。２、願供擔保，請准宣告假執
    行。
㈢、原告否認余佳軒生前任職於被告豪軒飲食店時，有出勤不正
    常、曠職或施用毒品等之情事。亦否認被告豪軒飲食店曾於
    109年3月21日下班前員工開會時，由其之負責人即被告李國
    瑋向員工表示開除余佳軒，並委由余佳軒之魏姓主管魏見宇
    轉達余佳軒其被開除之情存在。事實上被告李國瑋於109年3
    月21日夜間係要魏見宇轉達余佳軒做到109年3月底。況縱認
    被告李國瑋確有於109年3月21日在其他員工面前，表示要開
    除余佳軒，然當時魏見宇未將此意思表示轉達、通知予余佳
    軒，不生解雇余佳軒之效力，故於余佳軒死亡時，其仍係被
    告豪軒飲食店之勞工，原告自有本件之請求權利。至被告主
    張抵銷部分，原告就被告提出之債權讓與證明書之真正仍有
    爭執，況縱使真正，原告亦否認被告得行使抵銷之債權金額
    達128000元，且被告得抵銷之原告債權，僅為原告繼承余佳
    軒而取得之上開退休金、積欠工資及特休補償金之債權部分
    。
二、被告則以：
㈠、余佳軒工作情況不佳，出勤狀況不穩定，常在周日餐廳繁忙
    之際缺席；且余佳軒有吸毒習慣，數次在工作場所吸毒，危
    害被告之經營以及顧客之健康。109年3月21日為周六，此為
    餐廳繁忙之時段，急需人手之際，余佳軒又無故曠職，故被
    告考量余佳軒數次於工作場所吸毒並經告誡無效，且經常無
    故曠職及無心工作等情，違反勞動契約之情節重大，客觀上
    難以再繼續維持雙方之雇佣關係，是被告乃由被告李國瑋在
    109年3月21日當晚工作結束後之員工會議中，當眾宣佈解雇
    余佳軒，並請其主管魏見宇通知余佳軒遭被告解雇乙事，被
    告之解雇余佳軒自屬合法有效。被告既已合法解僱余佳軒，
    原告自無從主張適用勞工保險條例請求賠償。
㈡、余佳軒於109年3月22日凌晨1時許駕駛車牌號碼000-0000號自
    用小客車（下稱系爭車輛），因不明原因高速撞擊致系爭車
    輛全毀而無法修復，系爭車輛之車主已將損害賠償請求權讓
    與被告李國瑋，原告既繼承余佳軒之權利及義務，自包含余
    佳軒之債務。而系爭車輛在中古市場尚有12.8萬元至13.8萬
    元之價值，故縱然被告須賠償原告，被告亦主張以12.8萬元
    之車損債權為抵銷等語，資為抗辯，並聲明：⒈原告之訴駁
    回。⒉如受不利判決，願供擔保請准宣告免為假執行。
三、本院之判斷:　　
㈠、原告主張，其為余佳軒之父母，余佳軒於109年3月22日凌晨
    駕駛系爭車輛，因不明原因高速撞擊致系爭車輛毀壞，余佳
    軒亦因此意外事故死亡，原告二人並支出余佳軒之喪葬費，
    而余佳軒生前於108年4月23日起在被告豪軒飲食店任職，月
    薪30000元，被告豪軒飲食店未幫余佳軒投保勞工保險，未
    依法提撥6%之勞工退休金共計19,938元，且尚積欠余佳軒生
    前109年3月份之工資21,000元、3日之特休假未休之工資300
    0元，另被告豪軒飲食店為合夥團體，目前已停止營業，名
    下亦無財產及存款，合夥人為被告3人等情，業據其提出戶
    籍謄本、道路交通事故現場圖、相驗屍體證明書、勞工保險
    被保險人投保資料表、已繳納勞工個人專戶明細資料、商業
    登記基本資料、全國財產稅總歸戶財產查詢清單、108年度
    各類所得資料清單、本院民事執行處通知暨臺灣中小企業銀
    行竹北分行聲明異議狀、喪葬費支出收據影本、提繳退休金
    之計算表等在卷可佐（見本院卷第25頁、第29-31頁、第35-
    46頁、第141-143頁、第209頁），復經本院依職權調取被告
    豪軒飲食店之設立及歷次變更登記資料互核無訛（見本院卷
    第91-117頁），且為被告所不爭執（見本院卷第166頁、第2
    30-231頁、第236頁），堪信為真實。
㈡、原告另主張余佳軒死亡時，仍為被告豪軒飲食店之員工，因
    被告豪軒飲食店未為余佳軒投保勞工保險，致原告受有無法
    領取余佳軒死亡之喪葬津貼303,000元之損失乙節，則為被
    告所否認，並就本件原告之請求，加以主張抵銷等前詞置辯
    。是本院兩造間有爭執應審酌者厥為：１、余佳軒死亡時，
    是否仍為被告豪軒飲食店之勞工？２、原告依勞工保險條例
    第72條第1項後段、民法第184條第1項前段、第2項本文之規
    定，請求被告豪軒飲食店，就原告未能領取系爭喪葬津貼負
    損害賠償責任，是否有理由？原告本件原得向被告請求之債
    權金額為多少?３、被告主張以系爭車輛受損之損害賠償請求
    權抵銷，是否有理由？如有，其得抵銷之金額為若干？茲分
    述如下：
１、余佳軒死亡時，是否仍為被告豪軒飲食店之勞工？
　　原告主張余佳軒於109年3月22凌晨死亡前，與被告豪軒飲食
    店間仍有僱傭關係存在，余佳軒仍為被告豪軒飲食店之勞工
    等節，為被告所否認。經查：
⑴、按勞工有左列情形之一者，雇主得不經預告終止契約：四、
    違反勞動契約或工作規則，情節重大者，勞基法第12條第1
    項第4款固定有明文。次按非對話而為意思表示者，其意思
    表示，以通知達到相對人時，發生效力，民法第95條第1項
    本文亦定有明文。是僱主如主張勞工有違反勞動契約或工作
    規則，且屬情節重大之情形，固得不經預告而終止勞動契約
    ，然僱主如非以對話而為意思表示此終止勞動契約之意思，
    則依上揭民法之規定，仍需以僱主終止勞動契約意思之通知
    到達勞工時，勞僱間之勞動契約始生終止效力。
⑵、被告主張余佳軒有吸毒習慣，數次於任職被告豪軒飲食店期
    間在工作場所內吸毒，更因施用毒咖啡後對店長施暴，且出
    勤不正常有曠職情形，違反勞動契約情節嚴重，被告豪軒飲
    食店之負責人即被告李國瑋，乃代表飲食店於109年3月21日
    下班後之員工會議中，表示開除余佳軒，並請余佳軒之主管
    魏見宇通知余佳軒等節，固據被告提出類似毒品照片之LINE
    對話紀錄影本為證（見本院卷第248頁），並舉證人即先前
    被告豪軒飲食店之員工藍焌翔到庭之證述內容為佐（見本院
    卷第232-234頁），然為原告加以否認。經查，余佳軒於109
    年3月21日未上班，亦未參加該次員工會議，為兩造所不爭
    執。被告李國瑋雖主張當時有請魏見宇連絡余佳軒，轉知其
    遭開除乙事，然被告李國瑋於言詞辯論中，已自承：當時員
    工會議時，我有請魏見宇聯絡余佳軒跟他講我們剛剛的員工
    會議已經表明要開除他，…，我確實沒有直接對余佳軒本人
    表示要開除他；魏見宇當時並沒有把我的意思轉達給余佳軒
    ，反而在22號當天幫他向我求情，說是不是可以讓他做到三
    月底，我當時跟他說不行等語（見本院卷第167頁、第230頁
    ），再參酌余佳軒與魏見宇於109年3月21日至22日凌晨之LI
    NE對話內容，余佳軒先表示：「我只做到這個月或下個月」
    ，後魏見宇表示：「那就這個月作完吧」，並表示這是被告
    李國瑋的意思（見本院卷第213-215頁）。可見魏見宇於余
    佳軒在109年3月22日車禍死亡前，並未將被告所稱解雇、開
    除余佳軒之意思表示，轉達、通知到余佳軒，是以被告雖主
    張余佳軒有違反勞基法第12條第4項規定之行為，然被告並
    未將終止勞動契約之意思表示通知到達余佳軒，足認余佳軒
    與被告豪軒飲食店之勞動契約，當時並未發生終止之效力，
    故余佳軒於109年3月22日因意外死亡時，仍為被告豪軒飲食
    店之勞工之情，堪以認定。
２、原告依勞工保險條例第72條第1項後段、民法第184條第1項前
    段、第2項本文之規定，請求被告豪軒飲食店，就原告未能
    領取系爭喪葬津貼負損害賠償責任，是否有理由？原告本件
    原得向被告請求之債權金額為多少?
⑴、按違反保護他人之法律，致生損害於他人者，負賠償責任。
    民法第184條第2項本文已有規定。又年滿十五歲以上，六十
    五歲以下之左列勞工，應以其雇主或所屬團體或所屬機構為
    投保單位，全部參加勞工保險為被保險人：二、受僱於僱用
    五人以上公司、行號之員工；各投保單位應為其所屬勞工，
    辦理投保手續及其他有關保險事務；被保險人在保險有效期
    間死亡時，除由支出殯葬費之人請領喪葬津貼外，遺有配偶
    、子女、父母、祖父母、受其扶養之孫子女或受其扶養之兄
    弟、姊妹者，得請領遺屬年金給付；前二條所定喪葬津貼、
    遺屬年金及遺屬津貼給付標準如下：一、喪葬津貼：按被保
    險人平均月投保薪資一次發給五個月。但其遺屬不符合請領
    遺屬年金給付或遺屬津貼條件，或無遺屬者，按其平均月投
    保薪資一次發給十個月，勞工保險條例第6條第1項第2款、
    第10條第1項、第63條第1項、第63條之2第1項第1款亦定有
    明文。又按所謂違反保護他人之法律者，係指以保護他人為
    目的之法律，亦即一般防止妨害他人權益或禁止侵害他人權
    益之法律而言；或雖非直接以保護他人為目的，而係藉由行
    政措施以保障他人之權利或利益不受侵害者，亦屬之，亦有
    最高法院100年度台上字第390號民事判決意旨可供參考。因
    勞工保險為強制保險，僱主依上開勞工保險條例第6條第1項
    第2款、第10條第1項規定，應於受僱人受僱期間為其投保勞
    工保險，法律課予僱用人為勞工投保之義務，旨在保障勞工
    生活，促進社會安全（勞工保險條例第1條規定參照），自
    屬保護他人之法律。
⑵、查余佳軒自108年4月23日起受僱於被告豪軒飲食店，嗣於109
    年3月22日因交通意外事故而死亡，被告豪軒飲食店於余佳
    軒受僱期間，並未依勞工保險條例第6條第1項第2款、第10
    條第1項之規定，為余佳軒投保勞工保險，已如前述，且依
    上開勞工保險條例第63條第1項之規定，死亡給付中之喪葬
    津貼之請求權人為支出殯葬費之人，而原告亦為支出余佳軒
    殯葬費之人，亦如前述，足認原告為余佳軒死亡之喪葬津貼
    之請求權人，然卻因被告豪軒飲食店未依法為余佳軒投保勞
    工保險，致余佳軒死亡時無勞工保險之被保險人身份，原告
    二人無法基於支出殯葬費之人之身份，依勞工保險條例第63
    條之規定，向勞工保險局領取喪葬津貼，即難謂被告豪軒飲
    食店無違反保護他人之法律，依前揭說明，自應推定被告豪
    軒飲食店有過失，且因原告所受未能向勞工保險局領取喪葬
    津貼之損害，與被告豪軒飲食店之違反保護他人法律之行為
    間，有相當因果關係，是原告依據民法第184條第2項本文所
    定侵權行為之法律關係，請求被告豪軒飲食店負損害賠償責
    任，洵屬有據。而被告亦不爭執如此部分原告主張有理由時
    ，原告此部分得請求之未能領取喪葬津貼之損害金額為303,
    000元（見本院卷第230頁），是原告此部分請求被告豪軒飲
    食店賠償303,000元，應屬有理。
⑶、次按工資應全額直接給付勞工、勞工在同一雇主或事業單位
    ，繼續工作滿一定期間者，應依下列規定給予特別休假：一
    、六個月以上一年未滿者，三日；勞工之特別休假，因年度
    終結或契約終止而未休之日數，雇主應發給工資；雇主應為
    適用本條例之勞工，按月提繳退休金，儲存於勞保局設立之
    勞工退休金個人專戶、雇主應為第7條第1項規定之勞工負擔
    提繳之退休金，不得低於勞工每月工資百分之六、雇主未依
    本條例之規定按月提繳或足額提繳勞工退休金，致勞工受有
    損害者，勞工得向雇主請求損害賠償，勞基法第第22條2項
    本文、第38條第1項第1款、第4項、勞工退休金條例第6條第
    1項、第14條第1項、第31條第1項已分別定有明文。再按遺
    產繼承人，除配偶外，依左列順序定之：一、直系血親卑親
    屬；二、父母；繼承人自繼承開始時，除本法另有規定外，
    承受被繼承人財產上之一切權利、義務，民法第1138條第1
    項第1款、第2款、第1148條第1項本文亦有規定。經查，
    被告豪軒飲食店不爭執其積欠余佳軒生前於109年3月份之  
    工資21,000元、特休未休之工資3000元，及未依法提繳余  
    佳軒任職期間之退休金數額計19,938元，已如前述，因余  
    佳軒死亡前未婚，亦無直系血親卑親屬，此有其之戶籍謄  
    本在卷可憑（見本院卷第25頁），則余佳軒死亡後，其遺  
    產應由原告二人繼承。又原告主張其就余佳軒之遺產，已  
    分割各取得二分之一（見本院卷第229頁），從而，原告基 
     於上開之規定及繼承之法律關係，主張其等共同取得對被 
     告豪軒飲食店未付予余佳軒之工資債權21000元、特休未休
      工資3000元及被告豪軒飲食店未依法提繳勞保退休金之損
      害賠償債權19,938元，自屬有據。
⑷、又原告依民法第184條第2項本文、勞工退休金條例第6條第1
    項、第14條第1項、第31條第1項及繼承之法律關係，主張對
    被告取得以喪葬津貼303000元、應為余佳軒提繳之退休金19
    ,938元計算之損害賠償債權，已據本院判准如上，則原告就
    此部分金額之請求，另主張依其他法律關係為請求部分，因
    原告上開之請求權間，係屬擇一之選擇合併關係，已據原告
    陳明在卷，故無庸再予審究，併此敘明。
⑸、再按合夥財產不足清償合夥之債務時，各合夥人對於不足之
    額連帶負其責任，民法第681條定有明文。經查，被告豪軒
    飲食店為一合夥組織，被告3人為其合夥人，豪軒飲食店已
    停止營業，名下並無資產等情，已如前述，是被告豪軒飲食
    店合夥財產已不足清償上開對原告所負之合夥債務，合夥人
    即被告3人連帶責任之要件應已發生，是原告應可請求被告3
    人與被告豪軒飲食店就上開債務負連帶給付責任。
３、被告主張以系爭車輛受損之損害賠償請求權抵銷，是否有理
    由？如有，得抵銷之金額為若干？
⑴、按因故意或過失，不法侵害他人之權利者，負損害賠償責   
     任；又不法毀損他人之物者，被害人得請求賠償其物因毀
    損所減少之價額；另按債權人得將債權讓與於第三人，民法
    第184條第1項前段、第196條、第294條第1項本文均定有明
    文。查系爭車輛，於109年3月22日凌晨由余佳軒駕駛，因不
    明原因高速撞擊路邊電線桿致系爭車輛全毀，余佳軒亦因該
    車禍而死亡，且原告二人為其繼承人乙節，為兩造所不爭執
    ，且有前述之道路交通事故現場圖影本在卷可憑，是依上開
    民法侵權行為及繼承之規定，原告二人原應對系爭車輛之所
    有人，因該車輛之受損負損害賠償之責。雖系爭車輛於車禍
    當時之車主為涂際平，惟被告李國瑋主張其已自系爭車輛所
    有權人涂際平處，受讓取得涂際平原因系爭車輛受損，對原
    告二人之損害賠償請求權乙節，已據被告提出證明書影本為
    證（見本院卷第252頁），並有本院依職權查得系爭車輛之
    車籍資料及涂際平之個人戶籍資料在卷可參（見本院卷第26
    0-262頁），堪信為真在， 是被告李國瑋主張其已自涂際平
    處，受讓取得對原告二人之車損賠償債權乙節，即非無據。
    原告雖爭執上開證明書之真正，然本院審酌被告就系爭車輛
    之毀損，所對原告主張之損害賠償債權之金額非高，且被告
    與原告間既無仇怨，當不至於僅為數萬元之抵銷主張，而甘
    冒觸犯偽造文書罪責，故意提出不實之資料於法院，是本院
    認原告上開之爭執，並無理由。
⑵、至就被告得主張之車損債權數額部分，按當事人已證明受有
    損害而不能證明其數額或證明顯有重大困難者，法院應審酌
    一切情況，依所得心證定其數額，民事訴訟法第222條第2項
    亦定有明文。被告雖主張系爭車輛於系爭車禍受損前，在中
    古市場仍有12.8萬之價值，並主張以該金額加以抵銷，然截
    至本件言詞辯論終結前，被告並未提出任何系爭車輛價值之
    證據；而系爭車輛廠牌型式為TOYOTA VIOS，2004年1月出廠
    ，此有車籍資料影本在卷可佐（見本院卷第262頁），經本
    院依職權查詢與系爭車輛廠牌型號相同、年份相近之中古車
    之價格資料，於109年間價格雖約落在9萬至11萬多元之間，
    此有本院依職權調得網路上公告之中古車估價資料在卷可參
    ，惟因每輛車之車況仍有所不同，而被告並未證明系爭車輛
    於車禍前保養情況係屬良好等情。是本院審酌上情，認系爭
    車輛於車禍毀損前之價值應以8萬元計算為合理，是系爭車
    輛毀損，被告李國瑋得主張之損害賠償債權應以8萬元為度
    。
⑶、再就被告得主張抵銷之金額部分，按繼承人對於被繼承人之
    債務，以因繼承所得遺產為限，負清償責任，民法第1148條
    第2項定有明文。次按二人互負債務，而其給付種類相同，
    並均屆清償期者，各得以其債務，與他方之債務，互為抵銷
    ；因連帶債務人中之一人為清償、代物清償、提存、抵銷或
    混同而債務消滅者，他債務人亦同免其責任，同法第334條
    第1項本文、第274條亦定有明文。是如連帶債務人之一，主
    張以債權人之被繼承人，生前對其所負之債務為抵銷之主張
    ，因債權人源於繼承而對連帶債務人所負之債務，僅於其繼
    承之遺產範內負清償之責，則連帶債務人實質上所得主張抵
    銷之債權數額，亦應以其債權人因繼承所得遺產範圍內為限
    ，且抵銷後其餘債務人亦同免其責任。經查，原告於余佳軒
    死亡後，所繼承取得之遺產，僅為本件前述被告所積欠之工
    資債權21000元、特休未休工資債權3000元及未提繳退休金
    之損害賠償19,938元，共計43,938元（計算式：21,000元+3
    ,000元+19,938元=43,938），此並據原告所陳明在卷，則揆
    諸上開說明，被告李國瑋主張以系爭車輛之損害賠償債權抵
    銷，亦僅得就上開原告所繼承取得余佳軒生前對被告之債權
    ，及其數額合計43,938元之範圍內為抵銷，其超出上開4393
    8元金額之車損債權部分，不得據以主張抵銷，亦不能對原
    告非因繼承，而係本於自身對被告取得，以喪葬津貼303000
    元計算之侵權行為損害賠償債權部分，加以主張抵銷。是經
    被告李國瑋對原告行使抵銷權後，全體被告對原告所負之上
    開連帶債務，其中於43,938元範圍內已歸於消滅。故原告得
    請求被告連帶給付之金額，即剩下303000元及其法定遲延利
    息。
㈢、綜上所述，原告依民法第184條第2項本文、第681條之規定，
    請求被告連帶給付303,000元，及自原告訴之追加狀繕本送
    達被告翌日，即被告豪軒飲食店、李國瑋、李碩基均自109
    年10月1日起、被告李連基自109年10月6日起（見本院卷第1
    47頁、第151頁、第155頁、第159頁），均至清償日止，按
    年息百分之5計算之利息，為有理由，應予准許，逾此範圍
    之請求，為無理由，應予駁回。
㈣、兩造均陳明願供擔保，聲請宣告假執行及免為假執行，經核
    原告勝訴部分，所命給付金額未逾50萬元，應依民事訴訟法
    第389條第1項第5款職權宣告假執行，被告聲請宣告免為假
    執行，核無不合，爰依同法第392條第2項規定，酌定相當之
    擔保金額准許之；至原告敗訴部分，其假執行之聲請已失所
    附麗，應併予駁回。
㈤、本件事證已臻明確，兩造其餘主張及所提證據經審酌後認均
    與本件判決結果無涉或無違，爰不一一論述，併此敘明。
㈥、訴訟費用負擔之依據：民事訴訟法第79條、第85條第2項。
中　　華　　民　　國　　110 　年　　3 　　月　　5 　　日
                  勞動法庭    法  官 鄭政宗
以上正本係照原本作成。
如對本判決上訴，須於判決送達後20日內向本院提出上訴狀。如
委任律師提起上訴者，應一併繳納上訴審裁判費。
中　　華　　民　　國　　110 　年　　3 　　月　　8 　　日
                              書記官　黃志微